# 如何理解国债的计税基础？

提问人：gong2816 时间：2017-03-26 17:56:19
我的疑问是：资产的计税基础是指收回资产账面价值过程中，计算应纳税所得额时按照税法规定可以自经济利益中抵扣的金额，那我们如何从资产的计税基础概念的角度计算出它的计税基础呢？

回答人：chenyiwei
假设在现有的财务账以外，另外按照税法规定做一套税务账用于所得税申报，则这套税务账上资产、负债的账面价值就是它的计税基础。